【裁判字號】    90,交抗,217
【裁判日期】    900724
【裁判案由】    違反道路交通管理處罰條例
【裁判全文】
臺灣高等法院交通事件裁定                         九十年度交抗字第二一七號
    抗  告  人
    即受處分人  甲○○
右抗告人因違反道路交通管理處罰條例案件，不服臺灣台北地方法院中華民國九十年
六月十五日裁定（九十年度交聲字第一八四號），提起抗告，本院裁定如左：
    主  文
抗告駁回。
    理  由
一、按汽車行駛高速公路應依速限標誌指示，高速公路交通管制規則第五條第一項前
    段定有明文；又汽車行駛於高速公路，而不遵管制之規定者，處汽車駕駛人新台
    幣三千元以上六千元以下罰鍰，道路交通管理處罰條例第三十三條第一項亦有明
    文。同條例第六十三條第一項第一款更規定，汽車駕駛人違反該條例第三十三條
    規定者，除應依該條處罰鍰外，並予記違規點數一點。
二、抗告意旨雖否認超速行駛，辯稱：其車上有定速裝置，當時定速約七十五公里，
    不可能超速，且其正後方有三台車子，並非只有一輛，超速者應非抗告人之汽車
   ；況測速雷達設置在隧道中，應有操作不當及誤差可能云云。
三、惟查本件抗告人即異議人甲○○於民國八十九年十一月十八日上午七時十分許，
    駕駛車號ＣＡ─七二二七號自用小客車，沿國道五號公路向北行駛，途經限速為
    七十公里之二公里處，竟以時速九十八公里之速度超速行駛，而為內政部警政署
    國道公路警察局第六警察隊警員廖省群、黃世博以警車上之雷達測速器測得超速
    當場攔停之事實，已經黃世博於原審證述在卷（見原審卷第十五頁以下），且有
    「舉發違反道路交通管理事件通知單」、「違反道路交通管理事件裁決書」在卷
    可按（見原審卷第五、六頁）。黃世博於原審更證稱：攔車有攔車的安全原則，
    若四部車同時前進，伊不會攔停，因為會發生車禍，所以只有一個很單純的環境
    下伊才會攔等語（見同上筆錄），參諸抗告人自承其後方有三部車等語，足見當
    時並無四部車同時並行情形。再觀本件取締時間為上午七時十分，尚非交通尖峰
    時段，自用小客車所占行駛於高速公路車輛之比例雖高，然在同一時間、地點出
    現同類車輛之機率已不大，若再考量與抗告人駕駛之汽車之外觀相類、顏色相同
    才易造成誤認之因素，則在取締方式係員警以測速器針對特定對象偵測，測速時
    間在上午且視線頗佳之高速公路之情形下，發生誤測之可能，已可排除；受處分
    人認係員警誤測他車輛，不可採信。又在速限為時速七十公里之路段，以時速約
    七十五公里，仍屬超速；況黃世博已明指其設定攔車取締值為時速八十五公里（
    見同上筆錄），足見抗告人所辯定速七十五公里云云，不可採信。
四、次查，本件警車專用雷達測速器，每年均送檢定，而且儀器測出之超速速度會自
    動鎖定壹台車，測速後儀器會顯示幾公里之事實，亦經黃世博黃世博證述在案（
    見同上筆錄）。抗告人以雷達設置在隧道中及人為操作不當會有誤差云云，亦不
    可採。原審以雷達測速器測得抗告人以時速九十八公里之速度超速行駛之事實，
    已經黃世博到庭證述明確，認原處分機關之裁決並無不當而駁回抗告人之異議，
    經核並無違誤，受處分人仍執陳詞抗告，指摘原裁定，為無理由，應予駁回。
據上論斷，應依道路交通案件處理辦法第十九條，刑事訴訟法第四百十二條，裁定如
主文。
中    華    民    國       九十      年       七      月    二十四      日
                              臺灣高等法院交通法庭
                                  審判長法 官  吳  啟  民
                                        法  官  蘇  隆  惠
                                        法  官  林  瑞  斌
右正本證明與原本無異。
不得再抗告。
                                        書記官  丁  淑  蘭
中      華      民      國      九十     年     七    月    二十四      日


司法院資訊處製作；財團法人民間司法改革基金會備份。
